臺灣高等法院臺中分院刑事裁定　　　　　　　　　　九十三年度交抗字第六五四號
　　抗　告　人
　　即受處分人　聯泰豐股份有限公司
　　法定代理人　甲○○
右抗告人因違反道路交通管理處罰條例聲明異議案件，不服臺灣苗栗地方法院中華民
國九十三年九月七日裁定（九十三年度交聲字第七七號）提起抗告，本院裁定如左：
    主  　　文
抗告駁回。
    理  　　由
一、原審裁定意旨略以：抗告人於九十三年三月二十九日十四時二十分，駕駛車號Ｔ
    二－二一八八號自用小客車，行經國道三號公路南向九十二公里處時，因駕車不
    依規定保持行車安全距離，經警掣單當場舉發之違規事實，有內政部警政署國道
    公路警察局九十三年四月七日公警局交字第號舉發違反道路交通管理事件通知單
    影本一紙附卷可稽，且經內政部警政署國道公路警察局第六警察隊查處無誤，有
    該警察隊九十三年六月七日公警六交訴字第○九三○○○一一八○號書函影本一
    份在卷可憑。並以：(一)內政部警政署國道公路警察局第六警察隊函覆，本件係以
    微電腦雷射測速照相系統攝影採證該車時速為九十公里，依據高速公路交統管制
    規則第六條規定，應與前車保持四十五公尺以上之行車安全距離，除有採證之照
    片外，並經執勤員警查看錄影帶確認，有該函在卷可證，經查看其函附照片屬實
    ，而從照片中顯示兩車前後依序而行，亦無抗告人所稱係因左側來車突然超車插
    入車道，導致其保持距離不符之情形，抗告人對其所辯，亦未提出證據加以佐證
    ，因此尚難採信。(二)立法者以道路交通管理處罰條例第九十二條第三項之授權，
    賦予行政機關訂定違反道路交通管理事件統一裁罰基準及處理細則，使執勤員警
    得當機處分，以達其維護交通秩序、安全之行政目的。抗告人既未就執勤員警之
    舉發有誤提出相關證據以供調查，亦無任何證據足資證明執勤員警有何捏造事實
    違法取締之不法情事，則執勤員警本其維護交通秩序、安全職責所為之舉發，自
    應受到合法、正確之推定。(三)且道路交通安全規則第九十四條第三項規定，汽車
    行駛時，駕駛人應注意車前狀況及兩車併行之間隔，並隨時採取必要之安全措施
    。而認抗告人駕駛汽車行駛於高速公路，不遵管制之規定，違反前後兩車間之行
    車安全距離之違規事實，事證明確，應依道路交通管理處罰條例第三十三條第一
    項、第六十三條第一項第一款規定裁處抗告人罰鍰新臺幣參仟元，並記違規點數
    壹點。本院經核上開事證，依法並無不合。
二、抗告意旨略以：關於違規事實，原處分機關本應提出錄影帶以供調查，抗告人並
    於原審庭訊時請求調閱錄影帶，惟原審既未調閱錄影帶，亦未說明不予調閱之理
    由，抑無傳訊舉發違規之員警查證，逕以違規採證相片及舉發單位書函為證，認
    定抗告人有違規事實，顯然未盡調查義務等語置辯。
三、經查：本件抗告人所有車牌號碼Ｔ二－二一八八號自用小客車，確有於九十三年
    三月二十九日十四時二十分，駕駛行經國道三號公路南向九十二公里處時，因駕
    車不依規定保持行車安全距離之違規事實，被內政部警政署國道公路警察局第六
    警察隊竹林分隊逕行舉發，並掣開公警局交字第ＺＦＦ六○二○一一號「舉發違
    反道路交通管理事件通知單」，有上開「舉發違反道路交通管理事件通知單」影
    本在卷可稽；另本件違規事實，舉發單位亦以公警六交訴字第○九三○○○一一
    八○號函向原處分機關函覆略謂：「．．．該車時速為九十公里，依據高速公路
    交通管制規則第六條之規定，應與前車保持四十五公尺以上之行車安全距離，該
    車與前車實際保持不足（照片中之橫向白色虛線每格為十公尺），有違規採證照
    片可資佐證，並經執勤員警查看ＤＶ錄影帶，確認違規事實明確．．．」等語。
    按道路交通管理處罰條例第七條第一項規定，道路交通管理之稽查、違規紀錄，
    由交通勤務警察，或依法令執行交通稽查任務人員執行之；另對於汽車駕駛人「
    其他違規行為經以科學儀器取得證據資料者」之交通違規行為，因當場不能或不
    宜攔截掣單舉發，交通勤務警察得對汽車所有人逕行舉發處罰，同條例第七條之
    二第一項第六款亦有明文。本件執勤警員本其維護交通秩序、安全職責，依據法
    律所賦予之職權所為之舉發，本質上為行政處分，係公務員基於職務上權力，依
    法就特定之具體事件所為具有公法上效果之單方行政行為，基於公務員為公法上
    行為具有公信力之原則，該行政處分當可被推定為真正，其據以依法處分之事實
    亦應認定為真正無誤。抗告人既未就執勤員警之舉發有誤提出相關證據以供調查
    ，亦無任何證據足以證明執勤警員有捏造事實違法取締之情事，且執勤員警與抗
    告人亦未結怨，要無虛構事實並干冒偽造文書罪責，而無端誣指抗告人所有自用
    小客車之駕駛人有上開交通違規情事之理。再者，道路交通管理處罰條例亦未要
    求交通勤務警察須到法院具結，才得逕行舉發之規定。且本院查看函附違規採證
    照片，亦顯示兩車前後距離實距不足十公尺，確有不符行車時速九十公里，前後
    兩車應保持四十五公尺之情形。抗告人以前開情詞辯稱無違規行為，並任意指謫
    原裁定不當，尚非可採，其抗告為無理由，應予駁回。
四、據上論結，應依道路交通案件處理辦法第二十六條，刑事訴訟法第四百十二條，
    裁定如主文。
中      華      民      國    九十三    年      十      月    二十六    日
                                臺灣高等法院臺中分院刑事第九庭
                                      審判長法  官  陳  筱  珮
                                            法  官  趙  春  碧
                                            法  官  張  國  忠
右正本證明與原本無異。
不得再抗告。
                                            書記官  林  玉  惠
中      華      民      國      九十三   年       十      月    二十八  日
                                                                        Ｉ
